【裁判字號】    99,訴,431
【裁判日期】    990428
【裁判案由】    毒品危害防制條例
【裁判全文】
臺灣高雄地方法院刑事判決               99年度訴字第431號
公  訴  人  臺灣高雄地方法院檢察署檢察官
被      告  丙○○
上列被告因毒品危害防制條例案件，經檢察官提起公訴（98年度
毒偵字第5947號），被告於準備程序為認罪之陳述，本院合議庭
裁定由受命法官行簡式審判程序，判決如下：
    主    文
丙○○施用第一級毒品，累犯，處有期徒刑捌月。又施用第二級
毒品，累犯，處有期徒刑肆月。應執行有期徒刑拾壹月。
    事    實
一、丙○○前於民國（下同）95年間因竊盜案件，經本院以95年
    度易字第1908號判決，判處有期徒刑8 月確定。嗣經減刑為
    有期徒刑4 月確定，於96年4 月24日入監執行，並於97年7
    月21日易科罰金執行完畢。又於96年間因施用毒品案件，經
    本院以96年度毒聲字第386 號、台灣台南地方法院以96年度
    毒聲字第570 號裁定，先後送觀察、勒戒、施以強制戒治後
    ，認無繼續強制戒治之必要，於97年6 月23日戒治執行完畢
    ，並經臺灣台南地方法院檢察署檢察官以97年度戒毒偵字第
    137 號為不起訴處分確定。詎其猶未戒除毒癮，分別基於施
    用第一級毒品海洛因、第二級毒品甲基安非他命之犯意，先
    後於98年8 月24日上午某許、翌（25）日上午8 、9 時許，
    在其高雄縣燕巢鄉○○村○○路12巷19號住處廁所內，分別
    以將海洛因攙入香菸點燃吸食、將甲基安非他命放入吸食器
    點燃吸食之方式，分別施用海洛因、施用甲基安非他命各1
    次（用畢後菸蒂、吸食器均已丟棄）。嗣於98年8 月25日下
    午5 時許，在其上開住處前，因另犯毒品案件遭通緝為警查
    獲，經警徵其同意採尿送驗結果，確呈嗎啡及甲基安非他命
    陽性反應，而查悉上情。
二、案經高雄縣政府警察局甲○分局移送台灣高雄地方法院檢察
    署檢察官偵查起訴。
      理    由
一、本件被告所犯係死刑、無期徒刑、最輕本刑為3 年以上有期
    徒刑以外之罪，其於準備程序就被訴事實為認罪之陳述，經
    法官告知簡式審判程序之旨，並聽取公訴人及被告之意見後
    ，本院合議庭認無不得或不宜改依簡式審判程序進行之處，
    依刑事訴訟法第273 條之1 第1 項、第284 條之1 規定，裁
    定本件進行簡式審判程序，合先敘明。
二、上揭事實，業據被告於偵訊及本院審理中坦承不諱，並有自
    願採尿同意書、移送機關嫌疑犯尿液採證檢驗對照表各1 份
    在卷足參（參偵卷第32頁，本院2 卷第29、30、37反頁）。
    又被告為警查獲經採尿送驗，而以GC／MS（氣相層析質譜儀
    分析法）方式檢驗確認結果，確均呈第一、二級毒品嗎啡、
    甲基安非他命之陽性反應，有台灣檢驗科技股份有限公司98
    年9 月9 日之濫用藥物尿液檢驗報告1 紙附卷可佐（參偵卷
    第6 頁）。足見，被告上開自白，核與卷內積極事證相符，
    洵堪採為論罪之證據。是被告確有在上揭時地施用第一、二
    級毒品海洛因、甲基安非他命之行為甚明。
三、按犯毒品危害防制條例第10條施用第一、二級毒品之罪者，
    檢察官應先將被告送勒戒處所觀察、勒戒，經觀察、勒戒後
    ，認無繼續施用毒品之傾向者，應即釋放，並為不起訴之處
    分，認有繼續施用毒品之傾向者，應聲請法院裁定令入戒治
    處所強制戒治。又觀察、勒戒或強制戒治執行完畢釋放後，
    5 年內再犯第10條之施用毒品罪者，檢察官應依法追訴，毒
    品危害防制條例第20條、第23條規定甚明。本件被告前因施
    用毒品案件，經事實欄所示裁定送觀察、勒戒、強制戒治後
    ，於97年6 月23日戒治執行完畢，並經檢察官為不起訴處分
    ，有台灣高等法院被告前案紀錄表在卷可稽，堪認被告係於
    受強制戒治完畢後，5 年內再度犯本件施用上開毒品之罪，
    應依上開規定論罪科刑。
四、次按海洛因、甲基安非他命，分別為毒品危害防制條例第2
    條第2 項第1 、2 款，依其成癮性、濫用性及對社會危害性
    所分級列管之第一級毒品、第二級毒品。本件核被告所為，
    係犯毒品危害防制條例第10條第1 項、第2 項之施用第一級
    毒品罪、施用第二級毒品罪。被告先持有第一、二級毒品海
    洛因、甲基安非他命進而施用，其持有之低度行為應為施用
    之高度行為所吸收，均不另論罪。又被告所犯施用第一、二
    級毒品等二罪，犯意各別，手段不同，應論以數罪併罰之。
    被告前有事實欄所示論罪科刑及執行之前科，並於97年7 月
    21日執行完畢，有台灣高等法院被告前案紀錄表在卷足參，
    其於有期徒刑執行完畢後，5 年以內再故意犯本件有期徒刑
    以上之罪，依刑法第47條第1 項規定，構成累犯，均應予加
    重其刑。爰審酌被告前因施用毒品案件，經送觀察、勒戒、
    強制戒治完畢後，仍不愛惜機會戒除毒癮，再施用第一、二
    級毒品，顯見被告戒毒意志不堅，不知悔改。惟念及被告犯
    後已坦承犯行，而施用毒品係戕害自身身體健康，並未危害
    他人等一切情狀，分別量處如主文所示之刑，並依法定其應
    執行之刑，以資懲儆。
據上論斷，應依刑事訴訟法第273 條之1 第1 項、第284 條之1
、第299 條第1 項前段，毒品危害防制條例第10條第1 項、第2
項，刑法第11條前段、第47條第1 項、第51條第5 款，判決如主
文。
本案經檢察官乙○○到庭執行職務。
中    華    民    國    99    年    4    月    28     日
                  刑事第二庭    法  官  李昆南
以上正本證明與原本無異。
如不服本判決應於收受送達後10日內向本院提出上訴書狀，並應
敘述具體理由；如未敘述上訴理由者，應於上訴期間屆滿後20日
內向本院補提理由書（均須按他造當事人之人數附繕本）「切勿
逕送上級法院」。
中    華    民    國    99    年    4     月    29    日
                                書記官  莊永利
附錄本判決論罪之法條：
毒品危害防制條例第10條
施用第一級毒品者，處 6 月以上 5 年以下有期徒刑。
施用第二級毒品者，處 3 年以下有期徒刑。

司法院資訊處製作；財團法人民間司法改革基金會備份。
